臺灣臺中地方法院刑事判決　　　　　　　　　　　　　九十三年度易字第六七八號
　　公　訴　人　臺灣臺中地方法院檢察署檢察官
　　被　　　告　甲○○
右列被告因偽造文書案件，經檢察官聲請以簡易判決處刑（九十三年度偵字第二七０
二號），本院臺中簡易庭認為不宜適用簡易程序，移由刑事庭改依通常程序審理，並
裁定進行簡式審判程序，判決如左：
    主  文
甲○○共同偽造公印文，處有期徒刑伍月，如易科罰金，以佰元折算壹日；扣案偽
造之「乙○○」名義國民身分證壹枚，沒收。
    事  實
一、甲○○因涉違反槍砲彈藥刀械管制條例及毒品危害防制條例等案件，為逃避警方
    之追緝，遂與真實姓名年籍不詳、綽號「阿林」之成年男子基於共同犯意之聯絡
    ，由甲○○於民國九十一年十月間在國道中山高速公路彰化縣員林交流道附近，
    將新台幣（下同）一萬元之代價及其個人照片一張交給「阿林」，「阿林」旋即
    於某時地在仿現行中華民國國民身分證之樣張上，偽造內政部之公印文一枚，貼
    用甲○○所交付之照片一張，並不實登載「乙○○」之個人年籍資料，而偽造乙
    ○○名義之國民身分證一枚交付甲○○，足以生損害於乙○○本人及主管機關對
    於國民身分證製發管理之正確性。嗣因警方持搜索票於九十三年一月十九日十四
    時三十分許在台中市西屯區○○○路二三一巷十八號十二樓之一搜索時，從甲○
    ○之皮夾內扣得上述偽造之乙○○國民身分證一枚，而查悉上情。
二、案經台中縣警察局移送臺灣臺中地方法院檢察署檢察官偵查後，聲請以簡易判決
    處刑，本院臺中簡易庭認為不宜，而改依通常程序審理。
    理  由
一、被告甲○○經本院訊問後，自白右開事實無誤，而認罪在卷。本院查：(一)警方持
    搜索票於前述時地執行搜索，從被告之皮夾中扣得貼用被告照片之「乙○○」名
    義國民身分證一枚，此有卷附之搜索票影本、台中縣警察局搜索扣押筆錄暨扣押
    物品目錄表各一件及該枚國民身分證扣案可憑；(二)惟真正之乙○○業於警詢時證
    述：他並無失竊或申請補發國民身分證，前亦未發生遭人冒用身分證之事等語；
    至此已足見扣案之國民身分證及其上內政部之公印文各一枚均出於偽造而來；(三)
    基於上述調查所得之事證，可知被告於本院審理時所言：他為規避警方之追緝，
    遂於前述時地以一萬元為代價並交付個人照片一張給「阿林」之不詳身分成年男
    子，而向「阿林」取得此枚國民身分證等自白，應屬事實，得為證據；(四)被告將
    照片一張交付給「阿林」之目的，既在於取得不實之身分證明以逃避追緝，則「
    阿林」究竟將以何種方法、技術製作此種身分證明，實均來自被告之授意所致，
    亦即被告與「阿林」就前述偽造內政部公印文以偽造乙○○國民身分證之行為，
    具有犯意聯絡及行為分擔，應擔負共同正犯之罪責；(六)故本件事證明確，被告與
    綽號「阿林」之不詳身分成年男子共同偽造內政部之公印文以偽造國民身分證之
    犯行，足可認定。
二、核被告甲○○所為，係犯刑法第二百十二條之偽造國民身分證罪及第二百十八條
    第一項之偽造公印文罪。起訴書雖載被告僅犯偽造國民身分證罪，惟公訴人已於
    蒞庭時補論被告尚涉偽造公印文罪，應予敘明。又被告與綽號「阿林」之不詳身
    分成年男子間，具有犯意聯絡及行為分擔，為共同正犯。再者，被告偽造公印文
    以偽造國民身分證之行為，因刑法第二百十八條第一項就前者已設有獨立處罰規
    定，且刑度較刑法第二百十二條之規定為重，故此時不應僅論以刑法第二百十二
    條之罪，此有司法院大法官會議釋字第八二號解釋可參。而其所犯偽造公印文、
    偽造國民身分證等二罪間，既有方法、目的之牽連關係，構成牽連犯，即應依刑
    法第五十五條，從較重之偽造公印文一罪處斷。爰審酌被告雖未行使偽造之國民
    身分證而無擴大危害範圍，亦坦承犯行，犯後態度不惡，惟其自七十八年間起即
    不斷有違反懲治盜匪條例、肅清煙毒條例、槍砲彈藥刀械管制條例、麻醉藥品管
    理條例及恐嚇罪、賭博罪等多項前科，此有其臺灣高等法院被告全國前案紀錄表
    一份在卷可查，雖未構成累犯，但素行著實不佳，又為逃避司法機關之通緝，而
    在本件偽造公印文以偽造國民身分證，相當漠視法紀，且不惜牽累無辜第三者之
    心態，實非可取，乃量處如主文所示之刑，並諭知如易科罰金之折算標準。扣案
    偽造之「乙○○」名義國民身分證一枚乃被告犯罪所得之物，應依刑法第三十八
    條第一項第三款宣告沒收；至其上所偽造之內政部公印文一枚，因已沒收該偽造
    之國民身分證，故不再重複諭知沒收。
據上論斷，應依刑事訴訟法第四百五十二條、第二百七十三條之一第一項、第二百九
十九條第一項前段，刑法第二十八條、第二百十二條、第二百十八條第一項、第五十
五條、第四十一條第一項前段、第三十八條第一項第三款，罰金罰鍰提高標準條例第
一條前段、第二條，判決如主文。
中      華      民      國      九十三      年      五      月    七    日
                                        法  官  莊深淵
右正本證明與原本無異。
如不服本判決，應於送達後十日內向本院提出上訴狀（須附繕本），上訴於台灣高等
法院台中分院。
                                        書記官
中      華      民      國      九十三      年      五      月    七    日
附錄論罪科刑法條
刑法第二百十二條：
偽造、變造護照、旅券、免許證、特許證及關於品行、能力服務或其他相類之證書、
介紹書，足以生損害於公眾或他人者，處一年以下有期徒刑、拘役或三百元以下罰金
。
刑法第二百十八條第一項：
偽造公印或公印文者，處五年以下有期徒刑。
